da: Bøsningsmateriale til støddæmper: Komposit; Metalmuffe; Polyurethan; Gummi; Sfærisk leje; Andet
de: Material der Stoßdämpferbuchsen: Verbundwerkstoff; Metallhülse; Polyurethan; Gummi; Gelenklager; Sonstige
cs: Materiál pouzdra tlumiče pérování: Kompozit; Kovové pouzdro; Polyuretan; Guma; Kloubové ložisko; Jiné
zh-TW: 避震器襯套材質: 複合材料; 金屬套筒; 聚氨酯; 橡膠; 球面軸承; 其他
pl: Materiał tulei amortyzatora: Kompozyt; Tuleja metalowa; Poliuretan; Guma; Łożysko sferyczne; Inne
ru: Материал втулок амортизатора: Композит; Металлическая втулка; Полиуретан; Резина; Сферический подшипник; Другое
sl-SI: Material puše blažilnika: Kompozit; Kovinski tulec; Poliuretan; Guma; Sferični ležaj; Drugo
zh-CN: 减震器衬套材质: 复合材料; 金属套管; 聚氨酯; 橡胶; 球面轴承; 其他
en: Shock absorber bushing material: Composite; Metal sleeve; Polyurethane; Rubber; Spherical bearing; Other
nl: Schokdemper busmateriaal: Composiet; Metalen huls; Polyurethaan; Rubber; Sferisch lager; Overig
es: Material del buje del amortiguador: Compuesto; Funda de metal; Poliuretano; Goma; Cojinete esférico; Otro
it: Materiale delle boccole degli ammortizzatori: Composito; Manicotto in metallo; Poliuretano; Gomma; Cuscinetto sferico; Altro
fr: Matériau des bagues d’amortisseur: Composite; Manchon métallique; Polyuréthane; Caoutchouc; Roulement sphérique; Autre
nb: Materiale for støtdemperbøssing: Kompositt; Metallhylse; Polyuretan; Gummi; Sfærisk lager; Annet
sk-SK: Materiál puzdra tlmiča: Kompozit; Kovové puzdro; Polyuretán; Guma; Kĺbové ložisko; Iné
ro-RO: Materialul bucșelor amortizorului: Compozit; Manșon din metal; Poliuretan; Cauciuc; Rulment sferic; Altele
tr: Amortisör burç malzemesi: Kompozit; Metal kovan; Poliüretan; Kauçuk; Küresel rulman; Diğer
el: Υλικό δακτυλίου αμορτισέρ: Σύνθετο; Μεταλλικό χιτώνιο; Πολυουρεθάνη; Καουτσούκ; Σφαιρικό ρουλεμάν; Άλλο
hr-HR: Materijal čahure amortizera: Kompozit; Metalna čahura; Poliuretan; Guma; Kuglasti ležaj; Drugo
bg-BG: Материал на втулката на амортисьора: Композитен материал; Метална втулка; Полиуретан; Гума; Сферичен лагер; Друго
sv: Material i stötdämparbussning: Komposit; Metallhylsa; Polyuretan; Gummi; Sfäriskt lager; Övrigt
fi: Iskunvaimentimen holkin materiaali: Komposiitti; Metalliholkki; Polyuretaani; Kumi; Pallolaakeri; Muu
ko: 쇼크 업소버 부싱 소재: 복합재; 금속 슬리브; 폴리우레탄; 고무; 구면 베어링; 기타
ja: ショックアブソーバーブッシュ素材: コンポジット; メタルスリーブ; ポリウレタン; ラバー; スフェリカルベアリング; その他
th: วัสดุบูชโช้คอัพ: คอมโพสิต; ปลอกโลหะ; โพลิยูรีเทน; ยาง; แบริ่งทรงกลม; อื่นๆ
hu: Lengéscsillapító persely anyaga: Kompozit; Fém hüvely; Poliuretán; Gumi; Gömbcsapágy; Egyéb
pt-BR: Amortecedor material da bucha: Compósito; Bucha de metal; Poliuretano; Borracha; Rolamento esférico; Outro
pt-PT: Material da bucha do amortecedor: Compósito; Casquilho de metal; Poliuretano; Borracha; Rolamento esférico; Outro
vi: Vật liệu bạc lót giảm xóc: Composite; Ống kim loại; Polyurethane; Cao su; Vòng bi cầu; Khác
lt-LT: Amortizatoriaus įvorių medžiaga: Kompozitas; Metalinė mova; Poliuretanas; Guma; Sferinis guolis; Kita